---
title: "R Notebook"
output: html_notebook
---

# Lab 08 - Intro a reglas de asociación

RDATA = The RData format (usually with extension .rdata or .rda) is a format designed for use with R, a system for statistical computation and related graphics, for storing a complete R workspace or selected "objects" from a workspace in a form that can be loaded back by R. The save function in R has options that result in significantly different variants of the format. 

https://www.loc.gov/preservation/digital/formats/fdd/fdd000470.shtml#:~:text=The%20RData%20format%20(usually%20with,be%20loaded%20back%20by%20R.

```{r}
load("titanic.raw.rdata")
```

Más info del dataset: https://www.kaggle.com/c/titanic/data

Variable	| Definition			    | Key						|
--------------------------------------------------------------------|------------
survival	| Survival		  		  | 0 = No, 1 = Yes				|
pclass		| Ticket class		  	| 1 = 1st, 2 = 2nd, 3 = 3rd		| A proxy for socio-economic status (SES). 3rd = Lower
sex			  | Sex					        |								| 
Age			  | Age in years		   	|								| Age is fractional if less than 1. If the age is estimated, is it in the form of xx.5
sibsp		  | # of siblings/spose	|								| / spouses aboard the Titanic	- Brother, sister,../Housband,wife
parch		  | # of parents 	  		|								| / children aboard the Titanic - Mother, father, son, daughter,
ticket		| Ticket number			  |								|
fare		  | Passenger fare	  	|								|
cabin		  | Cabin number			  |								|
embarked	| Port of Embarkation	| C = Cherbourg, Q = Queenstown, S = Southampton

## Soporte
Soporte = Fracción de transacciones que contiene a un itemset.
S(X) = soporte(x) / |T|

Es probabilidad bayesiana o no?

# ¿Cuál es el soporte de Survived=Yes?
* Survived = Yes

Esto sería así, como cuantos sobrevivieron.
```{r}

attach(titanic.raw)

nrow(titanic.raw[Survived=='Yes',])/nrow(titanic.raw)
```

# ¿Cuál es el soporte de Survived=Yes y Sex=Male?
* Survived=Yes y Sex=Male

Cuantos sobrevivieron y eran hombres. 
```{r}
nrow(titanic.raw[Survived=='Yes' & Sex=='Male' ,])/nrow(titanic.raw)
```


### Cuales itemsets de los que se listan a continuación tienen mayor soporte?
{Class=3rd, Sex=Male, Survived=Yes}
{Class=3rd, Sex=Male, Survived=No}

```{r}
nrow(titanic.raw[Class=='3rd' & Sex=='Male' & Survived=='Yes' ,])/nrow(titanic.raw)
nrow(titanic.raw[Class=='3rd' & Sex=='Male' & Survived=='No' ,])/nrow(titanic.raw)
```

El segundo, los hombres de tercera clase terminaron muriendo más.


### ¿Considera que 0.02 es un minsup adecuado para conseguir itemsets frecuentes? Justifique su respuesta con ejemplos.
No. Siguiendo los ejemplos anteriores, yo tomaría minsup >= 0.15, que representaría más de un 15% de frecuencia.

##Confianza
Calcular la confianza para el siguiente conjunto de reglas:

{Class=Crew} => {Survived=Yes}
{Class=1st} => {Survived=Yes}

```{r}
nrow(titanic.raw[Class=='Crew' & Survived=='Yes',])/nrow(titanic.raw[Class=='Crew',])
nrow(titanic.raw[Class=='1st' & Survived=='Yes',])/nrow(titanic.raw[Class=='1st',])
```

Para 1 y 2 calcule para los no sobrevivientes e interprete los resultados.
Se puede hacer el cálculo, o se podría hacer hecho_ 1 - el calculo de arriba.
```{r}
nrow(titanic.raw[Class=='Crew' & Survived=='No',])/nrow(titanic.raw[Class=='Crew',])
nrow(titanic.raw[Class=='1st' & Survived=='No',])/nrow(titanic.raw[Class=='1st',])
```

¿Cuál de las siguientes reglas tiene minconf >= 0.3?
{Age=Adult, Sex=Female} => {Survived=Yes}
{Age=Adult, Sex=Male} => {Survived=No}


```{r}
print(nrow(titanic.raw[Age=='Adult' & Sex=='Female' & Survived=='Yes',])/nrow(titanic.raw[Age=='Adult' & Sex=='Female',]))
print(nrow(titanic.raw[Age=='Adult' & Sex=='Male' & Survived=='No',])/nrow(titanic.raw[Age=='Adult' & Sex=='Male',]))
```


## Otra formita
```{r}
library('tidyverse')
```

```{r}
nRows = nrow(titanic.raw)
titanic.raw %>% group_by('Class', 'Sex') %>% summarise(support=n() / nRows, support_count=n()) %>% inner_join()
```

