```{r}
librerias_instaladas<-rownames(installed.packages())
if("arules" %in% librerias_instaladas == FALSE) {
  install.packages("arules", dependencies = TRUE)
}

library(arules)
library(tidyr)
library(dplyr)
```


```{r}
data("Groceries")
```

#Reglas de asociación


```{r}
reglas <- apriori(Groceries, parameter = list(support=0.01, confidence=0.01, target = "rules"))
```


```{r}
# Cantidad de reglas:
print(reglas)
```

```{r}
# Reglas generadas:
aux = inspect(reglas)
aux
```

Como podemos observar, cada regla posee los siguientes atributos:

* lhs: (left-hand-sides) es la parte izquierda de la regla, o antecedente.
* rhs: ( right-hand-sides ) es la parte derecha de la regla, o resultado.
* Support: es la frecuencia relativa de una regla sobre el total de transacciones.
* Confidence: Mide cuantas veces sucede el rhs cuando se presenta el lhs, para cada regla.
* Lift: es la confianza de la regla sobre el soporte del consecuente de la misma.

```{r}
cat(nrow(aux[aux$lift != 1,])) # 444 reglas, 150 menos.
#print(aux[aux$lift < 0.9,]) # 6, q significaría?
print(aux[aux$lift > 1.2,]) # 440
```


#Análisis de las Reglas


```{r}
inspect(sort(reglas, by="lift", decreasing = TRUE))
```

```{r}
inspect(head(sort(reglas, by="lift", decreasing = TRUE),10))
```


```{r}
reglas_beer <- apriori(Groceries, parameter = list(support=0.01, confidence=0.01, target = "rules"), appearance = list(lhs="bottled beer"))
aux <- inspect(reglas_beer)
aux[aux$lift > 1.2,]

```

Algo más de data de lift: 

* https://stackoverflow.com/questions/50938502/arules-in-r-a-very-high-measure-for-lift
* https://algobeans.com/2016/04/01/association-rules-and-the-apriori-algorithm/

Generally, **a lift value greater than 1 means that item Y is likely to be bought if item X is bought**, while a value less than 1 means that item Y is unlikely to be bought if item X is bought. If you had a huge dataset, that would be interesting, however, with your small dataset and support, this is just nothing.

```{r}
reglas_butter <- apriori(Groceries, parameter = list(support=0.01, confidence=0.01, target = "rules"), appearance = list(rhs="butter"))
inspect(reglas_butter)
```

# Itemsets frequentes

```{r}
itemsets <- apriori(Groceries, parameter = list(support=0.01, confidence=0.01, target="frequent itemsets"))
inspect(itemsets)
```

# Cargando un dataset como transactions en R

```{r}
transactions = read.transactions("iris.csv", sep = ",")
rules = apriori(transactions, parameter=list(target="rules", confidence=0.25, support=0.2))
```
```{r}
inspect(transactions)
inspect(rules)
```


```{r}
transactions <- as(as.data.frame(apply(data, 2, as.factor)), "transactions")
rules = apriori(transactions, parameter=list(target="rules", confidence=0.25, support=0.2))
```

# Filtrar reglas con subset

```{r}
rules.sub <- subset(reglas, subset = lhs %pin% "waffles")
inspect(rules.sub)
```


## Consignas propuestas:
* ¿Cuantas reglas se generan si definimos un support=0.01? ¿y con un support=0.1? Fundamente la respuesta.

```{r}
r <- apriori(Groceries, parameter = list(support=0.01, confidence=0.01, target = "rules"))
inspect(r)
```

* Comente cuales son los productos mas comprados por los clientes. ¿Y las asociaciones mas fuertes?
* ¿Cuales son las 20 reglas con lift mas alto? ¿Que significa esto?
* ¿Cuales son los productos que hacen que los clientes compren "whole milk"?
* Cuando un cliente compra "waffles", que otros productos compra con mayor frecuencia?
* ¿Cuando es importante una confianza alta?

