---
title: "R Notebook"
output: html_notebook
---

#librerias utilizadas
```{r}
library(mongolite)
library(jsonlite)
library(sqldf)
options(gsubfn.engine="R")
library(wordcloud2)
```

#obtener datos de mongodb
```{r}
db <- mongo(collection = "retweets", db = "DMUBA")

retweets = mongo(db = "DMUBA", collection = "retweets")

df_retweets = retweets$find()

nrow(df_retweets)

```
#Analisis para ARGENTINA
#1-Alcance: todos los retweets que tengan Argentina en el atributo location
#A) quien es el autor mas retweeteado?
# obtener datos totales agrupados por el autor del tweet retweeteado
```{r}


stringsql1 = "select retweet_screen_name,count(*) as total from df_retweets where retweet_location like '%Argentina%' group by retweet_screen_name"

autorarg = sqldf(stringsql1)


```
#summary y graficas para analizar los ruidos, outliers y dispersion
#para este analisis se tienen en cuenta los outliers
#los autores tienen como minimo un retweet y como maximo 54 retweet, la media es de un retweet, el promedio es de 2 retweet....

```{r}
summary(autorarg)

plot(sort(autorarg$total))

# Este plot hay que hacerlo con el logaritmo, sino al seguir la ley de los grandes numeros (Zifp) quedan una infinidad de outliers.
boxplot(autorarg$total)
```
#grafico de wordcloud 
#el autor con mas retweet es AnguitaExe
```{r}
wordcloud2(data=autorarg, size=0.2, color='random-dark')
```

#2) Cual es el texto del tweet mas retweeteado?
#obtener datos
```{r}
stringsql2 = "select retweet_text,count(*) as total from df_retweets where retweet_location like '%Argentina%' group by retweet_text order by 2 desc"

tweetarg = sqldf(stringsql2)

print(tweetarg[1:1,])

```

#2-Alcance: todos los retweets que tengan Argentina en el atributo location y oticias en description 

#1)Quien es el autor correspondiente a un medio de noticias mas retweeteado?
#Obtener datos totales agrupados por el autor/medio de noticias del tweet retweeteado

```{r}
stringsql3 = "select retweet_screen_name,count(*) as total from df_retweets where retweet_location like '%Argentina%' and retweet_description like '%oticias%' group by retweet_screen_name"

autornotarg = sqldf(stringsql3)

```

##summary y graficas para analizar los ruidos, outliers y dispersion
#para este analisis se tienen en cuenta los outliers
#los autores tienen como minimo un retweet y como maximo 29 retweet, la media es de un retweet, el promedio es de 4 retweet....

```{r}
summary(autornotarg)

plot(sort(autornotarg$total))

boxplot(autornotarg$total)
```
##grafico de wordcloud 
#el autor correspondiente a un medio de noticias con mas retweet es todonoticias
```{r}
wordcloud2(data=autornotarg, size=0.3, color='random-dark')
```
#2) Cual es el texto del tweet del medio de noticias con mas retweeteado?
#obtener datos

```{r}
stringsql4 = "select retweet_text,count(*) as total from df_retweets where retweet_location like '%Argentina%' and retweet_description like '%oticias%' group by retweet_text order by 2 desc"

tweetnotarg = sqldf(stringsql4)

print(tweetnotarg[1:1,])

```

