---
title: "Lab 03 - Ruido y outliers"
output: html_notebook
---


# Solución Lab 03

Missing values

## Librerías

```{r}
library("ggplot2")
library("readr")
library("dplyr")
library("highcharter")
library("treemap")
library("modeest")
library("GGally")
library("tidyverse")
library("hrbrthemes")
library("tidyr")
library("Rlof")
```

## Leemos el txt

```{r}
data <- read.table('C:\\Users\\Lucas\\Desktop\\2019\\Data minning\\DataMiningUba2020\\Tps\\Lab03\\ruidoso.txt', 
                   sep=',', header =TRUE, strip.white = T, stringsAsFactors = T)
```

## Primeras transformaciones
```{r}
data[1] <- NULL

```

## Primer vistazo del dataset

```{r}
str(data)
```

```{r}
summary(data)
```

### Columnas numéricas

```{r}
num_cols <- names(data)[sapply(data, is.numeric)]
num_cols
```


### Datos nulos

1 en la última columna

```{r}
print(data[rowSums(is.na(data)) > 0,])
```

### Algunas transformaciones

Debido a la naturaleza de los datos, es muchos casos es más conveniente transformar los datos con el logaritmo. Transformamos los 0 en 0.0000001, para evitar resultados en -inf que deforman los gráficos y la información.

```{r}
no_na_data$Road_55dB[no_na_data$Road_55dB  == 0]  <- 0.0000001
no_na_data$Road_60dB[no_na_data$Road_60dB  == 0]  <- 0.0000001
no_na_data$Railways_65dB[no_na_data$Railways_65dB  == 0]  <- 0.0000001
no_na_data$Industry_65dB[no_na_data$Industry_65dB == 0]  <- 0.0000001
data_log <- as.data.frame(apply(data[num_cols], 2, log))
```


## Distribución de los datos

Los datos se aproximan a una exponencial. Algunas gráficas son más claras, otras pareciera haber menos mediciones. 

```{r}
plot(sort(data_log$Road_55dB))
```

```{r}
plot(sort(data_log$Road_60dB))
```

```{r}
plot(sort(data_log$Railways_65dB))
```

```{r}
plot(sort(data_log$Industry_65dB))
```


## Boxplots

Toca aplicar logaritmo, debido a que por la propria naturaleza del dato tiene una curva exponencial

```{r}
no_na_data <- data %>% filter(!is.na(Industry_65dB))
no_na_data$Road_55dB[no_na_data$Road_55dB  == 0]  <- 0.0000001
no_na_data$Road_60dB[no_na_data$Road_60dB  == 0]  <- 0.0000001
no_na_data$Railways_65dB[no_na_data$Railways_65dB  == 0]  <- 0.0000001
no_na_data$Industry_65dB[no_na_data$Industry_65dB == 0]  <- 0.0000001
data_log <- as.data.frame(apply(no_na_data[num_cols], 2, log))
boxplot(data_log, use.cols = TRUE, title="Boxplot")

```

Aislando los boxplots de Road

```{r}
boxplot(data_log[c('Road_55dB', 'Road_60dB')], use.cols = TRUE, title="Boxplot")
```


### Correlación

Hay algo interesante en el gráfico de la correlación se aprecia que un gráfico muy parecido al de la ley de las potencias.

```{r}
ggpairs(data[num_cols], title="Correlograma") 
```

Siguiendo la misma lógica que para los boxplot, es mejor realizar el gráfico luego de aplicar la función logaritmica

```{r}
ggpairs(data_log[num_cols], title="Correlograma") 
```

## Valores anómalos - Metodos Univariado


### Boxplot y IQR
```{r}
bp = boxplot(data_log$Road_55dB)
out_inf = bp$stats[1]
out_sup = bp$stats[5]
cat("Extremo inferior", out_inf)
cat("Extremo superior", out_sup)
```

#### Version sin recortar

```{r}
plot(sort(data_log$Road_55dB))
```
#### Versión recortando

```{r}
plot(sort(data_log$Road_55dB[data_log$Road_55dB>out_inf & data_log$Road_55dB<out_sup]))
```

### Desvíos de la Media

```{r}
N=3
desvio<-sd(data_log$Road_55dB)
print(desvio)
outliers_max<-mean(data_log$Road_55dB)+N*desvio
print(outliers_max)
outliers_min<-mean(data_log$Road_55dB)-N*desvio
```

#### Plot

```{r}
plot(sort(data_log[data_log>outliers_min & data_log<outliers_max], decreasing = FALSE))
```

## Z-Score

```{r}
data_log$zscore<-(data_log$Road_55dB-mean(data_log$Road_55dB))/sd(data_log$Road_55dB)
umbral<-2
max(data_log$zscore)
min(data_log$zscore)
```

```{r}
plot(sort(data_log$Road_55dB[data_log$zscore<umbral], decreasing = FALSE))
```

```{r}
boxplot(sort(data_log$Road_55dB[data_log$zscore<umbral], decreasing = FALSE))
```

#### Conclusiones parciales

Tiende a pasar que recorto outliers, pero a partir de ahí se recalcula la media, el IQR, entonces vuelven a surgir outliers.

## Valores anómalos - Metodos multivariado

### LOF
Con mayor umbral, menos sensibilidad a los outliers. 1 o menos ya toma todos. A partir de 2 se comporta mejor en este gráfico.

```{r}

data$score <- lof(data[num_cols], k=5)
umbral <- 2
data$outlier <- (data$score > umbral)
# data$result_rlof <- na.omit(data[num_cols])
data$color <- ifelse(data$outlier, "red", "black")
```

```{r}
plot(data$Road_55dB, col=data$color)
plot(data$Road_60dB, col=data$color)
plot(data$Railways_65dB, col=data$color)
plot(data$Industry_65dB, col=data$color)

```

### Distancia de Mahalanobis

```{r}
no_na_data$mahalanobis <- mahalanobis(no_na_data[,num_cols], colMeans(no_na_data[,num_cols]), cov(no_na_data[,num_cols]))
```

#### Ordenamos de forma decreciente, según el score de Mahalanobis

```{r}
no_na_data <- no_na_data[order(no_na_data$mahalanobis, decreasing = TRUE),]
```
```{r}
no_na_data
```

#### Descartamos los outliers según un umbral

A mayor umbral somos más restrictivos a la hora de tomar los outliers. Con un umbral de 1, prácticamento la mitad de los valores son tomados como outliers. A partir de 8 tenemos una mejor selección, haciendo distintas pruebas tomé como valor 13.

```{r}
umbral <- 13
no_na_data$outlier <- (no_na_data$mahalanobis > umbral)
no_na_data$color <- ifelse(no_na_data$mahalanobis > umbral, "red", "black")
```

#### Plots

```{r}
plot(no_na_data$Road_55dB, col=no_na_data$color)
plot(no_na_data$Road_60dB, col=no_na_data$color)
plot(no_na_data$Railways_65dB, col=no_na_data$color)
plot(no_na_data$Industry_65dB, col=no_na_data$color)
```
